# 请教陈老师：关于股份支付

提问人：gotoschool_ 时间：2023-02-10 15:29:47
陈老师您好：
关于股份支付，如果未来可以抵扣的金额超过等待期内确认的成本费用，超出部分要确认递延所得税资产吗？
如果确认的话，对方科目应该是什么

回答人：chenyiwei
在预计未来行权时有足够多应纳税所得额的前提下，应确认递延所得税资产，对应科目为资本公积。详见《计学撮要 2013 》中的专题“我国居民企业实行股权激励计划有关企业所得税的会计处理问题”。